【裁判字號】    98,易,3485
【裁判日期】    981127
【裁判案由】    毒品危害防制條例
【裁判全文】
臺灣臺中地方法院刑事判決  98年度易字第3485號
公  訴  人  臺灣臺中地方法院檢察署檢察官
被      告  甲○○
上列被告因違反毒品危害防制條例案件，經檢察官提起公訴（九
十八年度毒偵字第三五九一號），本院判決如下：
    主    文
甲○○施用第二級毒品，累犯，處有期徒刑肆月，如易科罰金，
以新臺幣壹仟元折算壹日。
    犯罪事實
一、甲○○前因施用毒品案件，經裁定送觀察、勒戒後，認無繼
    續施用毒品之傾向，於民國九十七年七月二十二日執行完畢
    釋放，並由臺灣臺中地方法院檢察署檢察官以九十七年度毒
    偵字第一二三五、二二九四、二五八八號為不起訴處分確定
    ；又因違反妨害兵役治罪條例案件，經本院以九十八年度沙
    簡字第一一二號判決判處有期徒刑三月確定，於九十八年五
    月四日易科罰金執行完畢。詎仍不知悔改，在前揭觀察、勒
    戒執行完畢並釋放後五年內，復基於施用第二級毒品之犯意
    ，於九十八年七月十四日採尿前回溯九十六小時內之某時，
    在不詳處所，採不詳方式，施用第二級毒品甲基安非他命一
    次。嗣於九十八年七月十四日十九時十分許，至臺中縣警察
    局大甲分局接受列管毒品人口定期調驗作業，經採其尿液送
    驗結果，呈甲基安非他命陽性反應，始查知上情。
二、案經臺中縣警察局大甲分局報請臺灣臺中地方法院檢察署檢
    察官偵查起訴。
    理    由
一、證據能力部分：
    本案下列引用之供述及非供述證據，經本院依法踐行調查證
    據程序，公訴人及被告甲○○均不爭執各該證據之證據能力
    ，且亦查無依法應排除其證據能力之情形，是後述所引用證
    據之證據能力皆無疑義，合先敘明。
二、認定犯罪事實所憑之證據及理由：
    訊據被告甲○○固坦承有為警採尿送驗之事實，惟矢口否認
    有何施用第二級毒品甲基安非他命犯行，辯稱：其並未施用
    甲基安非他命，不知為何尿液會呈陽性反應云云。然查：
(一)被告於九十八年七月十四日十九時十分許為警採尿後，經送
    中山醫學大學附設醫院檢驗科藥物檢測中心以免疫學分析法
    檢驗結果，呈安非他命類陽性反應，再以氣相層析質譜分析
    法確認檢驗結果，確呈甲基安非他命陽性反應一節，此有應
    受尿液採驗人尿液檢體採集送驗紀錄表、中山醫學大學附設
    醫院檢驗科藥物檢測中心尿液檢驗報告各一份在卷可參。按
    中山醫學大學附設醫院檢驗科藥物檢測中心依氣相層析質譜
    分析法檢測，所採定量偵測極限甲基安非他命係五００ｎｇ
    ／ｍｌ，亦即檢出值若大於此便能確認尿液中確實存在此類
    毒品；且氣相層析質譜分析法乃目前就藥物篩檢結果必須進
    一步確認時最常採用之方法，因此在良好的操作條件下，以
    氣相層析質譜儀作藥物及其代謝物之定性及定量分析，幾乎
    不會有偽陽性反應產生，而被告之尿液經前揭機關以該種檢
    驗方法檢驗確認後，其尿液中甲基安非他命濃度為五七五ｎ
    ｇ／ｍｌ，大於該機關所設定之閾值五００ｎｇ／ｍｌ，應
    足認定被告尿液中確有甲基安非他命陽性反應。復參以甲基
    安非他命服用後二十四小時內，約有服用量之百分之七０％
    排泄於尿液中，毒品施用後於尿液中可檢出之時間，受施用
    劑量、施用方式、飯水量之多寡、個人體質及其代謝情況等
    因素影響，因個案而異，一般可檢出之最長時限為甲基安非
    他命一至五天。又被告前已有如犯罪事實欄一所示之施用毒
    品紀錄，有臺灣高等法院被告前案紀錄表存卷得按，則被告
    有於九十八年七月十四日採尿前回溯九十六小時內之某時，
    施用第二級毒品甲基安非他命一次之犯行，應可認定。被告
    前揭所辯，不足採信。
(二)又被告前因施用毒品案件，經裁定送觀察、勒戒後，認無繼
    續施用毒品之傾向，於九十七年七月二十二日執行完畢釋放
    ，並由臺灣臺中地方法院檢察署檢察官以九十七年度毒偵字
    第一二三五、二二九四、二五八八號為不起訴處分確定等情
    ，有臺灣高等法院被告前案紀錄表、刑案資料查註紀錄表各
    一份附卷可參，則被告顯係經觀察、勒戒釋放後，復於五年
    內再犯本案施用毒品罪。從而，本案事證明確，被告上揭施
    用甲基安非他命一次之犯行，洵堪認定，應依法論科。
三、論罪科刑部分：
(一)核被告所為，係犯毒品危害防制條例第十條第二項之施用第
    二級毒品罪。被告為供自己施用之目的而持有前開毒品，其
    於施用前持有甲基安非他命之低度行為，應為施用之高度行
    為所吸收，不另論罪。
(二)查被告前因違反妨害兵役治罪條例案件，經本院以九十八年
    度沙簡字第一一二號判決判處有期徒刑三月確定，於九十八
    年五月四日易科罰金執行完畢等情，有臺灣高等法院被告前
    案紀錄表、刑案資料查註紀錄表各一份在卷足稽，其於受有
    期徒刑執行完畢後，五年以內故意再犯本案法定本刑有期徒
    刑以上之罪，為累犯，應依刑法第四十七條第一項規定加重
    其刑。
(三)爰審酌被告曾因施用毒品案件接受觀察、勒戒，竟未能從中
    記取教訓，深切體認毒品危害己身健康之鉅，再度趁隙施用
    甲基安非他命，惟念及施用毒品固戕害個人健康至深，然就
    他人權益之侵害仍屬有限，及其犯罪目的、手段，暨否認施
    用毒品犯行、態度不佳等一切情狀，量處如主文所示之刑，
    並諭知易科罰金之折算標準，以示懲儆。
據上論斷，應依刑事訴訟法第二百九十九條第一項前段，毒品危
害防制條例第十條第二項，刑法第十一條前段、第四十七條第一
項、第四十一條第一項前段，判決如主文。
本案經檢察官乙○○到庭執行職務。
中    華    民    國    98    年    11    月    27    日
                  刑事第十庭  法  官  周  莉  菁
以上正本證明與原本無異。
如不服本判決應於收受送達後10日內向本院提出上訴書狀，並應
敘述具體理由；其未敘述上訴理由者，應於上訴期間屆滿後20日
內向本院補提理由書（均須按他造當事人之人數附繕本）「切勿
逕送上級法院」。
                              書記官  吳  彩  華
中    華    民    國    98    年    11    月    27    日
附錄本判決論罪科刑法條：
毒品危害防制條例第10條第2項：
施用第二級毒品者，處三年以下有期徒刑。


司法院資訊處製作；財團法人民間司法改革基金會備份。
